臺灣臺南地方法院刑事判決
111年度交易字第806號
公  訴  人  臺灣臺南地方檢察署檢察官
被      告  王奕勛


上列被告因公共危險案件，經檢察官提起公訴（111年度偵字第1
3847號），被告於審理程序進行中就被訴事實為有罪之陳述，經
本院告知簡式審判程序意旨，並聽取公訴人及被告之意見後，裁
定改依簡式審判程序審理，判決如下：
    主  文
王奕勛駕駛動力交通工具而吐氣所含酒精濃度達每公升零點二五
毫克以上，處有期徒刑陸月，併科罰金新臺幣壹萬元，有期徒刑
如易科罰金，罰金如易服勞役，均以新臺幣壹仟元折算壹日。
    事實及理由
一、本件係經被告王奕勛於準備程序為有罪之表示，而經本院裁
    定以簡式審判程序加以審理，依刑事訴訟法第273條之2、第
    159條第2項之規定，不適用傳聞法則有關限制證據能力之相
    關規定；並得依同法第310條之2準用第454條之規定製作略
    式判決書（僅記載「證據名稱」），合先敘明。
二、本案犯罪事實、證據名稱及所犯法條均與檢察官起訴書之記
    載相同，予以引用（如附件），另於證據部分補充：被告於
    本院之自白（本院卷第21頁）。
三、論罪科刑：
(一)核被告所為，係犯刑法第185條之3第1項第1款之公共危險罪
    。
(二)按司法院釋字第775號解釋意旨，闡釋刑法第47條第1項所規
    定行為人受徒刑執行完畢，或一部之執行而赦免後，5年以
    內故意再犯有期徒刑以上之罪，雖為累犯，惟仍應依個案犯
    罪情節，具體審酌行為人犯罪之一切情狀暨所應負擔之罪責
    ，裁量有無加重其刑之必要，避免一律加重致發生過苛或違
    反比例及罪刑相當原則之情形者而言（最高法院109年度台
    上字第3222號號刑事判決參照）。又法院於審酌被告是否適
    用累犯規定而加重其刑時，訴訟程序上應先由檢察官就前階
    段被告構成累犯之事實，以及後階段應加重其刑之事項，主
    張並具體指出證明方法後，法院才需進行調查與辯論程序，
    而作為是否加重其刑之裁判基礎。前階段構成累犯事實為檢
    察官之實質舉證責任，後階段加重量刑事項為檢察官之說明
    責任，均應由檢察官分別負主張及具體指出證明方法之責。
    而所謂檢察官應就被告累犯加重其刑之事項「具體指出證明
    方法」，係指檢察官應於科刑證據資料調查階段就被告之特
    別惡性及對刑罰反應力薄弱等各節，例如具體指出被告所犯
    前後數罪間，關於前案之性質（故意或過失）、前案徒刑之
    執行完畢情形（有無入監執行完畢、在監行狀及入監執行成
    效為何、是否易科罰金或易服社會勞動〔即易刑執行〕、易刑
    執行成效為何）、再犯之原因、兩罪間之差異（是否同一罪
    質、重罪或輕罪）、主觀犯意所顯現之惡性及其反社會性等
    各項情狀，俾法院綜合判斷個別被告有無因加重本刑致生所
    受刑罰超過其所應負擔罪責之情形，裁量是否加重其刑，以
    符合正當法律程序及罪刑相當原則之要求（最高法院110年
    度台上大字第5660號刑事判決參照）。查，被告於民國（下
    同）103年、104年、106年間，均因公共危險案件，經本院
    分別判處有期徒刑2月、2月；有期徒刑4月；有期徒刑5月、
    6月確定，於106年10月3日入監執行有期徒刑6月，於107年4
    月2日執行完畢出監等情，有臺灣高等法院被告前案紀錄表1
    份附卷可參。其受有期徒刑之執行完畢後，5年內故意再犯
    本案法定本刑有期徒刑以上之罪，為刑法第47條第1項所稱
    之累犯。惟本案檢察官雖於起訴書之「犯罪事實」欄中敘明
    被告上述構成累犯之事實，並於「證據並所犯法條」欄中載
    明請法院依刑法第47條第1項規定加重其刑，且公訴檢察官
    亦於本院審理時，陳稱依被告前案紀錄表之記載，因被告於
    107年間甫因酒駕行為執行完畢，又於5年內再犯本案，應依
    累犯規定加重其刑等語（本院卷第28頁），但其等均未就累
    犯後階段加重量刑事項善盡檢察官之說明責任，本院審酌被
    告於本案前所犯公共危險案件，最近1件係於107年4月2日執
    行完畢，執畢時間距離本案於111年5月20日發生時已逾4年
    之久，參諸最高法院新近提出之上開法律見解，似難遽認被
    告之刑罰感應力殊嫌薄弱。爰依司法院大法官會議釋字第77
    5號解釋意旨，不予加重其刑。但基於累犯資料本來即可以
    在刑法第57條第5款「犯罪行為人之品行」中予以負面評價
    ，自仍得就被告上開構成累犯之前科、素行資料，列為刑法
    第57條第5款所定「犯罪行為人之品行」之審酌事項，併予
    說明。
(三)本院審酌被告被告於103年間、104年間、106年間各有多次
    因酒醉駕車之公共危險案件遭法院判刑確定之紀錄，有臺灣
    高等法院被告前案紀錄表1 份附卷可參，素行不佳，詎其猶
    不知悔改，再度為酒醉駕車之公共危險案件行為，惡性重大
    ，惟念其犯罪後業已坦白承認所為、犯後態度良好，且並未
    造成其他人員、財物之損害，與其為警查獲時所測得之吐氣
    酒精濃度為每公升0.30毫克等一切情狀，乃量處如主文所示
    之刑，並諭知有期徒刑如易科罰金，罰金如易服勞役之折算
    標準，以資警惕。
四、爰依刑事訴訟法第299條第1項前段、第273條之1第1項、第3
    10條之2、第454條第2項，刑法第185條之3 第1 項第1 款、
    第41條第1 項前段、第42條第3 項，刑法施行法第1 條之1 
    第1項，判決如主文。
本案經檢察官孫昱琦提起公訴、檢察官紀芊宇到庭執行職務。　
中　　華　　民　　國　　111 　年　　7 　　月　　29　　日
                  刑事第十一庭  法　官  陳淑勤
以上正本證明與原本無異。
如不服本判決應於收受判決送達後20日內向本院提出上訴書狀（
應附繕本）。
                                書記官  盧昱蓁
中　　華　　民　　國　　111 　年　　7 　　月　　29　　日
附錄：本件論罪科刑法條全文
中華民國刑法第185條之3：
駕駛動力交通工具而有下列情形之一者，處3年以下有期徒刑，
得併科30萬元以下罰金：
一、吐氣所含酒精濃度達每公升零點二五毫克或血液中酒精濃度
    達百分之零點零五以上。
二、有前款以外之其他情事足認服用酒類或其他相類之物，致不
    能安全駕駛。
三、服用毒品、麻醉藥品或其他相類之物，致不能安全駕駛。
因而致人於死者，處3年以上10年以下有期徒刑，得併科2百萬元
以下罰金；致重傷者，處1年以上7年以下有期徒刑，得併科1百
萬元以下罰金。
曾犯本條或陸海空軍刑法第54條之罪，經有罪判決確定或經緩起
訴處分確定，於十年內再犯第1項之罪因而致人於死者，處無期
徒刑或5年以上有期徒刑，得併科3百萬元以下罰金；致重傷者，
處3年以上10年以下有期徒刑，得併科2百萬元以下罰金。
【附件】
臺灣臺南地方檢察署檢察官起訴書
                                    111年度偵字第13847號
　　被　　　告　王奕勛　男　32歲（民國00年00月00日生）
　　　　　　　　　　　　住○○市○○區○○路000號8樓之2
　　　　　　　　　　　　國民身分證統一編號：Z000000000號
上列被告因公共危險案件，已經偵查終結，認應該提起公訴，茲
將犯罪事實及證據並所犯法條分敘如下：
　　　　　　犯罪事實
一、王奕勛前於民國103年、104年、106年間，均因公共危險案
    件，經臺灣臺南地方法院分別判處有期徒刑2月、2月；有期
    徒刑4月；有期徒刑5月、6月確定，於106年10月3日入監執
    行有期徒刑6月，於107年4月2日執行完畢出監。詎仍不知悔
    改，於111年5月20日下午1時30分起至下午1時45分許止，在
    臺南市新營區某工地內飲用保力達藥酒，致吐氣所含酒精濃
    度達每公升0.25毫克以上，其知悉飲酒過量無法安全駕駛動
    力交通工具及酒後駕車具有高度肇事危險性，仍於同日下午
    4時30分許，騎乘車牌號碼000-000號普通重型機車，離開上
    揭處所。嗣於同日晚上6時許，行經臺南市永康區華興街與
    忠勇街口，因交通違規為警予以攔查。警方發覺王奕勛身上
    酒味濃厚，乃對其實施酒測，測得王奕勛吐氣中所含酒精濃
    度達每公升0.30毫克，而悉上情。
二、案經臺南市政府警察局永康分局報告偵辦。
　　　　證據並所犯法條
一、訊據被告王奕勛對於前揭犯罪事實坦承不諱，復有臺南市政
    府警察局當事人酒精濃度測定紀錄表、呼氣酒精測試器檢定
    合格證書及臺南市政府警察局舉發違反道路交通管理事件通
    知單、公路電子閘門查詢駕駛紀錄、車輛詳細資料報表、價
    及詳細資料報表等資料在卷可佐，其犯嫌堪予認定。
二、核被告所為，係犯刑法第185條之3第1項第1款之公共危險罪
    嫌。被告前曾受如犯罪事實欄所載之有期徒刑執行完畢，有
    刑案資料查註紀錄表、矯正簡表、執行資料表附卷可證，其
    於執行完畢後五年內故意再犯有期徒刑以上之本罪，為累犯
    ，請依刑法第47條第1項之規定加重其刑。
三、依刑事訴訟法第251條第1項提起公訴。
  　此　致
臺灣臺南地方法院
中　　華　　民　　國　 111　　年　　6 　　月　　15　　日
                              檢察官  孫  昱  琦
本件證明與原本無異　　　　　　　　　　　　　　　　　　　
中　　華　　民　　國　 111  　年　　6     月　　28    日
　　                          書記官  林  宜  賢
附錄所犯法條：
中華民國刑法第185條之3第1項第1款
駕駛動力交通工具而有下列情形之一者，處 3 年以下有期徒刑
，得併科 30 萬元以下罰金：
一、吐氣所含酒精濃度達每公升零點二五毫克或血液中酒精濃度
    達百分之零點零五以上。
二、有前款以外之其他情事足認服用酒類或其他相類之物，致不
    能安全駕駛。
三、服用毒品、麻醉藥品或其他相類之物，致不能安全駕駛。
因而致人於死者，處 3 年以上 10 年以下有期徒刑，得併科 2
百萬元以下罰金；致重傷者，處 1 年以上 7 年以下有期徒刑，
得併科 1 百萬元以下罰金。
曾犯本條或陸海空軍刑法第 54 條之罪，經有罪判決確定或經緩
起訴處分確定，於十年內再犯第 1 項之罪因而致人於死者，處
無期徒刑或 5 年以上有期徒刑，得併科 3 百萬元以下罰金；致
重傷者，處 3 年以上 10 年以下有期徒刑，得併科 2 百萬元以
下罰金。